臺灣桃園地方法院刑事判決　　　　　　　　　　　　　九十年度易字第一九五八號
　　公　訴　人　臺灣桃園地方法院檢察署檢察官
　　被　　　告　甲○○
　　　　　　　　戊○○
右列被告等因竊盜等案件，經檢察官提起公訴（九十年度偵字第七九七二號），及移
送併案審理（九十年度偵字第一六五七二號），本院判決如左：
        主  文
甲○○共同連續攜帶兇器竊盜，累犯，處有期徒刑拾月，扣案之套筒起子壹支沒收。
戊○○共同連續攜帶兇器竊盜，累犯，處有期徒刑拾月，扣案之套筒起子及萬用起子
各壹支均沒收；又寄藏贓物，累犯，處有期徒刑參月。應執行有期徒刑拾壹月，扣案
之套筒起子及萬用起子各壹支均沒收。
        事  實
一、甲○○於民國八十五年間，因妨害自由、恐嚇取財等案件，經本院就妨害自由罪
    部分判處有期徒刑一年確定，而恐嚇取財罪部分，經本院判處有期徒刑一年後，
    上訴臺灣高等法院駁回上訴確定，復經臺灣高等法院就上開二罪定應執行刑有期
    徒刑一年十月，並於八十九年十一月二十三日因羈押期滿執行完畢；戊○○於八
    十五年間，因妨害自由、竊盜、恐嚇取財等案件，經本院就強制罪、剝奪行動自
    由罪部分，分別判處有期徒刑四月、一年確定，竊盜罪部分並經本院判處有期徒
    刑一年確定，而恐嚇取財罪部分，經本院判處有期徒刑一年後，經上訴臺灣高等
    法院駁回上訴確定，並於八十九年八月二十五日因羈押期滿執行完畢；其二人均
    猶不知惕勵，甲○○竟基於意圖為自己不法所有之概括犯意，先於民國九十年五
    月十四日下午八時許，在桃園縣觀音鄉○○路三七巷一弄十號前，持其所有且客
    觀上足以傷害人之身體之套筒起子一支，以先後破壞車門鎖、車頭鎖強行開鎖之
    方式，竊取旺來汽車企業有限公司（下稱旺來公司）所有交由己○○使用，停放
    於該處之車號ＤＨ－二七五一號自用小貨車（含車內音響一台），得手後供己使
    用。甲○○並隨即於同日下午九時許，駕駛上開自用小貨車至戊○○位於桃園縣
    新屋鄉榔村一一鄰上榔三七號住處前之停車場，而戊○○明知該時甲○○所
    交付之取自上開自用小貨車內之車內音響一台係來路不明之贓物，竟仍予以寄藏
    在其上開住處內。甲○○復承前同一概括犯意與亦基於概括犯意之戊○○基於意
    圖為自己不法所有之犯意聯絡，共同攜帶上開客觀上足以傷害人之身體之套筒起
    子一支，於同日下午十一時許，至桃園縣新屋鄉永安村一七三號前，竊取丙○○
    所有且連接電源插頭之沖壓機一台得手。嗣經警於九十年五月十五日凌晨一時三
    十分許，在桃園縣新屋鄉榔村九鄰四九之六號前見其二人形跡可疑而攔檢，並
    當場扣得甲○○所有供犯罪所用之套筒起子一支後循線查獲上情。詎戊○○因上
    開遭查獲之竊盜等案件，經臺灣桃園地方法院檢察署檢察官提起公訴由本院審理
    中，仍不知悔改，復承上同一攜帶兇器竊盜之概括犯意，於九十年九月二十七日
    二十三時許，在桃園縣平鎮市○○路○段一三二號前，持其所有且客觀上足以傷
    害人之身體之萬用起子一支，竊取乙○○所有停放於該處之車號ＲＣ－四四六九
    號自用小客車，得手後供己使用。嗣於同月二十九日十一時三十分許，駕駛上開
    自用小客車行經桃園縣新屋鄉榔村一一鄰上榔三六號旁時為警查獲，並扣得
    其所有之萬用起子一支。
二、案經桃園縣警察局楊梅分局報請臺灣桃園地方法院檢察署檢察官偵查起訴。
        理  由
一、訊據被告甲○○固坦認於右揭時、地，持套筒起子竊取被害人旺來公司所有上開
    自用小貨車之事實，被告戊○○亦就於右揭時、地持萬用起子竊取被害人乙○○
    所有上開自用小客車一情供承在卷，惟均矢口否認有前述共同竊取沖壓機之竊盜
    犯行，被告戊○○並矢口否認有何寄藏贓物之犯行，被告甲○○辯稱：案發當時
    伊見上開沖壓機放置在廢鐵堆內，以為是遭人棄置而撿拾，並無竊盜之故意云云
    ，而被告戊○○則以伊不知上開車內音響是偷來的贓物，只是讓被告甲○○寄放
    在伊家中及伊係與被告甲○○去撿廢鐵，而以為沖壓機是別人不要的，所以將之
    搬離等語置辯。然查：
    （一）右揭事實迭據被害人丁○○即旺來公司之負責人、丙○○、乙○○及證人
          己○○於警訊、本院調查程序中分別就其等遭竊之情節指述、證述甚詳在
          卷（見九十年度偵字第七九七二號偵查卷第二一、二三、六七、二四頁、
          九十年度偵字第一六五七二號偵查卷第七頁及本院九十年十一月二十九日
          訊問筆錄）。
    （二）又證人即被害人丙○○亦於本院調查程序中結證稱：案發當時沖壓機係放
          在工廠門口位置，旁邊並無加裝安全設備，而當時旁邊雖有放置一些雜物
          ，但該沖壓機有插電，伊仍在使用中，竊賊就把機器之電線扯斷搬走等語
          明確（見本院同上訊問筆錄），而佐以證人丙○○與被告二人間並不相識
          更無任何怨隙可言，衡常當無故意設詞誣陷被告等之必要一情，是認證人
          丙○○上開證詞應屬非虛，尚可採信，因之，案發當時上開沖壓機係處於
          插電使用狀態中一節至堪認定，則被告等所辯其等以為該沖壓機是無人要
          的廢鐵云云無從遽信。
    （三）再者，上開車內音響一台係所有人旺來公司交由己○○使用，於九十年五
          月十四日下午八時許，在桃園縣觀音鄉○○路三七巷一弄十號前，因置於
          車號ＤＨ－二七五一號自用小貨車內而連同該自用小貨車失竊等情，業經
          被害人丁○○即旺來公司之負責人及證人己○○於警訊中指述、證述甚詳
          ，則上開車內音響係來路不明之贓物一情，應可認定。另佐以被告甲○○
          於警訊中供稱：戊○○知道上開自用小貨車是伊竊盜而來，伊將汽車音響
          卸下來後，放在戊○○家中客廳沙發上等語（見九十年偵字第七九七二號
          偵查卷第一七頁），而被告戊○○亦就案發當時伊知道上開自用小貨車是
          贓車，而該車內音響是經甲○○拆下來後，便放在伊家中等情於警訊中坦
          承在卷（見同上偵查卷第十頁正面），足見案發當時被告戊○○明知上開
          車內音響係經被告甲○○自上開自用小貨車（即贓物）上所拆取下來之物
          ，而仍予以寄藏放置在其家中，基此，被告戊○○實不得諉為不知該車內
          音響亦屬贓物，自無法據被告戊○○上開所辯即逕為其有利之認定。
    （四）綜上，被告等所辯均顯係事後避重就輕之詞，委無足取。此外復有贓物認
          領保管單三紙及現場照片四幀附卷可稽（附於九十年度偵字第七九七二號
          偵查卷第二五、二六、六九、七十頁及九十年度偵字第一六五七二號偵查
          卷第九頁），及前述被告等分別所有供犯本件竊盜罪所用之套筒起子、萬
          用起子各一支扣案為憑。本件事證明確，被告等右揭犯行足可認定，均應
          依法論科。
二、按被告甲○○、戊○○行竊時所攜帶之上開套筒起子、萬用起子各一支，客觀上
    均足以對人之生命、身體、安全構成威脅，各為兇器之一種，另按該套筒起子及
    萬用起子，依社會一般觀念既足認為有使人生命身體安全構成危險之器具，被告
    等在竊盜現場持以行竊，為保護他人身體免受攻擊之危險，應以攜帶兇器竊盜論
    處（參照最高法院七十四年三月十九日刑庭總會決議）。核被告甲○○先後竊取
    被害人旺來公司等人所有之物之行為，均係犯刑法第三百二十一條第一項第三款
    之攜帶兇器加重竊盜罪；被告戊○○先後竊取丙○○等人所有之物及寄藏上開車
    內音響之行為，分別係犯刑法第三百二十一條第一項第三款之攜帶兇器加重竊盜
    罪及同法第三百四十九條第二項之寄藏贓物罪。又被告甲○○、戊○○間就上開
    九十年五月十四日竊取沖壓機之犯行，有犯意之聯絡，行為之分擔，均為共同正
    犯。被告等先後所為上開竊盜犯行，時間緊接，所犯又係構成要件相同之罪名，
    各顯係基於概括之犯意為之，均應依連續犯之規定論以一攜帶兇器竊盜罪，並依
    法加重其刑。再被告戊○○於九十年九月二十七日所為之上開竊盜犯行雖未經起
    訴，然該部分犯行與前述起訴之竊盜犯罪事實具有連續犯之裁判上一罪關係，依
    法本院自得一併予以審究。被告戊○○所犯上開連續攜帶兇器竊盜罪與寄藏贓物
    罪，犯罪各別，罪名不同，應分論併罰。查被告甲○○前於八十五年間，因妨害
    自由、恐嚇取財等案件，經本院就妨害自由罪部分判處有期徒刑一年確定，而恐
    嚇取財罪部分，經本院判處有期徒刑一年後，上訴臺灣高等法院駁回上訴確定，
    復經臺灣高等法院就上開二罪定應執行刑有期徒刑一年十月，並於八十九年十一
    月二十三日因羈押期滿執行完畢；被告戊○○於八十五年間，因妨害自由、竊盜
    、恐嚇取財等案件，經本院就強制罪、剝奪行動自由罪部分，分別判處有期徒刑
    四月、一年確定，竊盜罪部分並經本院判處有期徒刑一年確定，而恐嚇取財罪部
    分，經本院判處有期徒刑一年後，經上訴臺灣高等法院駁回上訴確定，並於八十
    九年八月二十五日因羈押期滿執行完畢，有其二人之臺灣桃園地方法院檢察署刑
    案資料查註紀錄表及臺灣高等法院被告全國前科紀錄表在卷可按，其等於五年內
    再犯本件有期徒刑以上之罪，均為累犯，各應依法遞加重其刑。爰審酌被告等為
    貪圖己用，犯本件連續竊盜罪，所為非是及其等之犯罪動機、目的、手段、所竊
    得財物之價值及犯後態度等一切情狀，分別量處如主文所示之刑，並就被告戊○○部分定其應執行之刑，以資懲儆。
三、至上開於九十年五月十五日扣案之套筒起子一支，為供犯罪所用之物一情，業據
    被告甲○○供承在卷，雖被告甲○○於本院審理中否認為其所有，辯稱：該套筒
    起子係原放在被害人旺來公司所有車上，伊拿來使用並非伊所有云云，然被告甲○○於警訊中既供稱：「由我一個人以自製之套筒起子插入門鎖用力旋轉破壞車
    門鎖後進入車內」等語（見九十年度偵字第七九七二號偵查卷第一七頁），顯見
    上開套筒起子係被告甲○○所事先所準備者，其所辯應與事實有間，不足為採，
    堪認扣案之套筒起子一支為被告甲○○所有，而供犯本件連續加重竊盜罪所用之
    物，應依刑法第三十八條第一項第二款之規定宣告沒收之。另上開於九十年九月
    二十九日扣案之萬用起子一支，被告戊○○於本院審理中就該萬用起子係供其犯
    本罪所用之物一節陳明在卷，雖被告戊○○辯稱：該萬用起子並非伊所有之物，
    而係伊在桃園縣平鎮市某處拾獲云云，然該萬用起子為被告戊○○於九十年九月
    二十七日犯本件加重竊盜罪時所使用之犯罪工具，衡常自為其事先所準備者，而
    其何以得於犯罪前恰好拾獲該犯罪工具，已非無疑，況被告戊○○為上開竊盜犯
    行之日距離被查獲之日，已有數日，而其竟一直持有上開萬用起子，足認被告戊○○所辯殊違常情，無可採信，上開扣案之萬用起子一把應係被告戊○○所有之
    物，爰併依法宣告沒收之，併此敘明。
據上論斷，應依刑事訴訟法第二百九十九條第一項前段，刑法第二十八條、第五十六
條、第三百二十一條第一項第三款、第三百四十九條第二項、第四十七條、第三十八
條第一項第二款、第五十一條第五款，罰金罰鍰提高標準條例第一條前段，判決如主
文。
本案經檢察官林秀敏到庭執行職務。
中      華      民      國    九十一    年      三      月      十三    日
                              臺灣桃園地方法院刑事第二庭
                                        法  官   王  美  玲
右正本證明與原本無異。
如不服本判決，應於判決送達後十日內向本院提出上訴狀( 應附繕本 )，上訴於
臺灣高等法院。
                                        書記官   賴  玉  真
中        華        民        國   九十一   年   三   月    十八    日
附錄本判決論罪之法條：
刑法第三百二十一條第一項第三款
犯竊盜罪而有左列情形之一者，處六月以上五年以下有期徒刑：
三、攜帶兇器而犯之者。
刑法第三百四十九條第二項
搬運、寄藏、故買贓物或為牙保者，處五年以下有期徒刑、拘役或科或併科一千元以
下罰金。
